臺灣高等法院高雄分院刑事判決　　　　 100年度上易字第70號
上　訴　人　臺灣高雄地方法院檢察署檢察官
被　　　告　徐俊雄
上列上訴人因被告竊盜案件，不服臺灣高雄地方法院99年度易字
第2269號中華民國99年11月30日第一審判決（起訴案號：臺灣高
雄地方法院檢察署99年度偵字第3574、7253、7293、10102 號）
，提起上訴，本院判決如下：
    主  文
上訴駁回。
    事  實
一、徐俊雄前因贓物、竊盜案件，經法院判處有期徒刑4 月、3
    月確定，嗣經裁定減刑並定應執行刑有期徒刑3 月；又因竊
    盜等案件，經法院分別判處有期徒刑5 月、9 月、5 月確定
    ，嗣該3 罪經裁定減刑並定應執行刑有期徒刑8 月，以上各
    罪接續執行，於民國97年8 月31日縮短刑期執行完畢。詎不
    知悔改，竟各基於意圖為自己不法所有之犯意，分別為下列
    竊盜犯行：
(一)、於99年1 月16日16時許，在高雄縣高美大橋下（起訴書附表
    編號2 所載之時、地有誤，應予更正），因見劉文祥所有之
    車牌號碼J4-7628 號自用小貨車（下稱甲車）適停放於該處
    ，且車內留有汽車鑰匙1 支，乃徒手予以行竊得手，供己作
    為代步使用。
(二)、於99年1 月22日9 時許，在屏東縣高樹鄉○○路旁，因見涂
    進德適將其所有之車牌號碼4293-FD 號自用小貨車（下稱乙
    車）暫停在該處，且車內留有汽車鑰匙1 支，乃徒手予以行
    竊得手，供己作為代步使用。
(三)、於99年2 月17日16時30分許稍前（起訴書誤載為13時40分，
    應予更正），在高雄縣仁武鄉○○路232 號房屋前，因見楊
    凱博適將其使用之車牌號碼DQ-9610 號自用小客車（下稱丙
    車）暫停在該處，且車內留有汽車鑰匙1 支，乃徒手予以行
    竊得手，供己作為代步使用。
二、案經高雄縣政府警察局旗山分局報請臺灣高雄地方法院檢察
    署檢察官偵查起訴。
    理  由
壹、程序部分：
    本件被告徐俊雄所犯係死刑、無期徒刑、最輕本刑為3 年以
    上有期徒刑以外之罪，被告就被訴事實為有罪之陳述，經本
    院聽取當事人之意見後，依刑事訴訟法第273 條之1 第1 項
    之規定，裁定進行簡式審判程序。本件卷內之人證、書證等
    證據，依同法第273 條之2 規定，不受第159 條第1 項關於
    傳聞法則規定之限制，均有證據能力，合先明。
貳、認定犯罪事實所憑之證據及理由：
一、上揭事實，業據被告於原審及本院審理中均坦承不諱，並經
    證人即被害人劉文祥、涂進德、楊凱博於警詢證述其等上開
    車輛遭竊各情在卷，並有搜索、扣押筆錄暨扣押物品目錄表
    、車籍查詢- 基本資料詳細畫面、失車- 唯讀案件基本資料
    、高雄縣政府警察局車輛尋獲電腦輸入單、查獲照片、贓物
    認領保管單在卷足稽，被告前揭3次竊盜犯行，均堪認定。
二、又被告上開3 次竊盜犯行，因卷內並無事證足認同案被告曾
    嘉梅於各該車輛失竊之際，曾現身在竊案現場或附近處所，
    亦無事證堪信曾嘉梅與自承下手實行各該竊盜犯行之被告，
    存何犯意聯絡、行為分擔，且被告亦供稱曾嘉梅並未參與該
    3 次竊盜犯行，公訴意旨徒以曾嘉梅於警詢、偵查中陳稱曾
    乘坐甲車、乙車、丙車，且知悉該等車輛均係贓車等情，推
    論被告曾嘉梅亦參與竊取甲車、乙車、丙車之犯行，尚嫌率
    斷。至檢察官上訴意旨以：被告上開3 次竊盜犯行時間相隔
    不久、手法類似，曾嘉梅亦知悉被告無固定收入卻有源源不
    絕之代步車輛，且被告與曾嘉梅均有吸用毒品惡習，被告亦
    曾駕車搭載曾嘉梅前往美濃購買毒品施用等，認曾嘉梅就上
    開3 次竊盜犯行，與被告之間具有竊盜之犯意聯絡。惟按事
    實之認定，應憑證據，如未能發現相當證據，或證據不足以
    證明，自不能以推測或擬制之方法，為裁判基礎；認定犯罪
    事實，所憑之證據，雖不以直接證據為限，間接證據亦包括
    在內，然無論直接或間接證據，其為訴訟上之證明，須於通
    常一般之人均不致於有所懷疑，而得確信其為真實之程度者
    ，始得據之為有罪之認定，倘其證明尚未達到此一程度，而
    有合理性懷疑之存在時，即無從為有罪之認定。觀諸檢察官
    上訴所陳各節，充其量只能說明被告與曾嘉梅之生活習性相
    似及曾嘉梅疑於事後知悉被告竊車犯行，然與曾嘉梅有無共
    犯前揭3 次竊盜並無直接關聯，況被告與曾嘉梅係夫妻，二
    人平時既同居共處，生活習性本易相似並相互知悉，其二人
    上開生活模式，衡情並未逸脫一般夫妻之正常互動範圍，自
    不能徒以曾嘉梅與被告均有吸毒惡習及知悉被告無固定收入
    ，逕推測曾嘉梅與被告就上3 次竊盜犯行有犯意聯絡或行為
    分擔，此外復查無其他積極證據足證曾嘉梅與被告共同為前
    揭3 次竊盜犯行，自難僅憑被告與曾嘉梅係夫妻而生活互動
    密切等情，在無其他積極證據足資佐證情況下，即以推測或
    擬制之方法，推定曾嘉梅與被告共犯前揭3 次竊盜犯行，檢
    察官仍執前詞提起上訴，並無理由。
三、綜上所述，本案事證明確，被告上開3 次竊盜犯行，均堪認
    定，應依法論科。
、論罪科刑及上訴駁回之理由
一、核被告上開所為（事實欄一(一)至(三)），均係犯刑法第320 條
    第1 項之竊盜罪。又該3 次竊盜犯行係被告獨自一人所犯，
    與同案被告曾嘉梅無涉，公訴意旨認上開竊盜犯行係被告與
    其配偶即同案被告曾嘉梅基於犯意聯絡所為，均應論以共同
    正犯，尚有誤會。被告有事實欄所示有期徒刑宣告及執行完
    畢之事實，有臺灣高等法院被告前案紀錄表可稽，其於徒刑
    執行完畢後，5 年內故意再犯本案有期徒刑以上各罪，均應
    論以累犯，並加重其刑。被告上開所犯三罪，犯罪之時、地
    不同，被害人迥異，顯係出於各別犯意所為，應分論併罰。
二、原審認被告罪證明確，因而適用刑法第320 條第1 項、第47
    條第1 項及刑法施行法第1 條之1 之規定，並審酌被告不思
    循正當途徑賺取財富，擅自竊取他人車輛，顯然無視他人之
    財產權益，誠屬不該，並參酌犯後坦承竊盜犯行，且該等車
    輛均已發還被害人，有贓物認領保管單可按，被害人所受損
    害已減輕，再斟以被告教育程度為高職畢業、以擔任雜工為
    業、家庭經濟狀況勉持，復未賠償被害人相關損失等一切情
    狀，爰就其所犯三罪，各量處有期徒刑6 月，並均諭知以新
    臺幣1,000 元折算1 日之易科罰金折算標準。其認事用法，
    核無不合，量刑亦屬允當。檢察官仍執前詞提起上訴，指摘
    原判決不當，揆諸上開說明，並無理由，應予駁回。
肆、被告其他被訴於98年12月11日及99年2 月7 日2 次竊盜部分
    ，經原審判處罪刑後，因檢察官及被告均未提起上訴確定，
    爰不另論列，一併敘明。
據上論結，應依刑事訴訟法第368條，判決如主文。
本案經檢察官張益昌到庭執行職務。
中    華    民    國   100    年    3     月    9     日
                  刑事第三庭    審判長法  官   莊崑山
                                      法  官   張意聰
                                      法  官   唐照明
以上正本證明與原本無異。
不得上訴。
中    華    民    國   100    年    3     月    9     日
                                      書記官   黃琳群
附錄本判決論罪科刑法條全文
《刑法第320 條第1 項》
意圖為自己或第三人不法之所有，而竊取他人之動產者，為竊盜
罪，處5 年以下有期徒刑、拘役或500 元以下罰金。
《刑法施行法第1 條之1 》
中華民國94年1 月7 日刑法修正施行後，刑法分則編所定罰金之
貨幣單位為新臺幣。
94年1 月7 日刑法修正時，刑法分則編未修正之條文定有罰金者
，自94年1 月7 日刑法修正施行後，就其所定數額提高為30倍。
但72年6 月26日至94年1 月7 日新增或修正之條文，就其所定數
額提高為3 倍。